# 保证金存款现金流量表附表怎么填写

提问人：zhs7403 时间：2016-01-31 17:33:06
保证金存款现金流量表主表放在支付其它经营活动或者支付其它筹资活动,附表调整该减少现金及现金等价物减少值放在什么科目?

回答人：chenyiwei
1 、如果保证金支付作为支付其他与经营活动有关的现金的，则间接法中调整“经营性应收项目的减少（减增加）”项目； 2 、如果保证金支付作为支付其他与筹资活动有关的现金的，则对间接法无影响。